# 求助陈版主处置子公司股权当期子公司分红的处理

提问人：alienchau 时间：2018-01-02 22:15:30
求助陈版主，公司本期处置控股子公司50%股权，由60%下降至10%，处置之前，子公司进行了一次分红，那么这个抵消分录应该怎么处理呢？分红是否要进行抵消？@chenyiwei

回答人：chenyiwei
分红发生于丧失控制权之前，作为一般的母子公司之间的内部交易，将利润分配与投资收益抵销即可。

提问人：PIL 时间：2018-01-03 16:46:54
请问陈老师，年末编制合并报表时应如何抵消投资收益呢，处置后子公司资产负债表已不纳入合并范围，是否通过调整处置时的投资收益进行抵消呢？谢谢

回答人：chenyiwei
按原股权比例抵销，剩余的40%为对少数股东的分红。